【裁判字號】    97,再抗,1
【裁判日期】    970402
【裁判案由】    清償債務
【裁判全文】
臺灣高等法院高雄分院民事裁定           97年度再抗字第1號
再審聲請人  永駿豐建設工業股份有限公司
法定代理人  甲○○
再審相對人  臺灣銀行股份有限公司
法定代理人  乙○○
上列當事人間清償債務強制執行事件，再審聲請人對於民國97年
2 月14日本院96年度抗字第341 號確定裁定聲請再審，本院裁定
如下：
    主  文
聲請駁回。
聲請程序費用由再審聲請人負擔。
    理  由
一、本件聲請再審意旨略以：(一)臺灣高雄地方法院民事執行處於
    民國96年8 月16日就95年度執字第57397 號一案所製作之分
    配表（下稱系爭分配表），將高雄縣稅捐稽徵處之稅款債權
    列為新台幣（下同）321,981 元（房屋稅7,035 元及地價稅
    314,946 元），然依高雄縣政府稅捐稽徵處95年9 月14日高
    縣稅法字第0950049116號函記載，其參與分配之債權僅係地
    價稅款157,473 元，而非321,981 元，但高雄地方法院民事
    執行處卻於系爭分配表上將其稅款債權列為314,946 元，於
    聲請人聲明異議後，仍不更正系爭分配表，難令聲請人折服
    。(二)高雄縣政府稅捐稽徵處之上開321,981 元稅款，及臺灣
    南區國稅局高雄縣分局參與本件分配之營業稅674,286 元（
    係因出售不動產所生之營業稅），依稅捐稽徵法第6 條之規
    定，上開稅款均應優先分配，惟臺灣高雄地方法院民事執行
    處未將上開稅款債權列為優先分配，聲請人遂聲明異議，請
    求將之列為優先分配，但臺灣高雄地方法院民事執行處及本
    院確定裁定，對上開稅款債權是否應受優先分配乙節均未論
    及，即逕為駁回聲請人之聲明異議，仍按系爭分配表將款項
    分配予各債權人，顯然違反稅捐稽徵法第6 條及強制執行法
    第12條第2 項之規定，適用法規顯有錯誤。(三)本件聲請人提
    出異議後，本件民事執行案件之債權人亦於96年9 月12日具
    狀為反對陳述，臺灣高雄地方法院民事執行處依法應通知聲
    請人，竟遲至96年11月2 日始送達聲請人，致聲請人無從適
    時表示意見，有損聲請人之權益，顯有怠忽職守，而確定裁
    定亦未對此疏誤事項作處置及論斷，聲請人豈能折服。爰依
    民事訴訟法第507 條準用496 條第1 項規定聲請再審等語。
二、按聲請再審，依民事訴訟法第507 條準用同法第501 條第1
    項第4 款之規定，應表明再審之理由。所謂表明再審理由，
    係指必須敘明確定裁定有何合於法定再審事由之具體情形而
    言。否則其聲請即屬不合法，且毋庸命其補正，逕行駁回之
    。（最高法院60年度台抗字第688 號、64年度台聲字第76號
    判例參照）又上開規定，於強制執行程序準用之，強制執行
    法第30條之1 亦定有明文。經查，本件再審聲請人所主張前
    揭(一)、(三)聲請再審之事由，均未於訴狀具體敘明確定裁定有
    何適用何法規顯有錯誤之情形，僅泛言：臺灣高雄地方法院
    民事執行處將高雄縣政府稅捐稽徵處所參與分配之地價稅稅
    款157,473 元，誤列為321,981 元，於聲請人聲明異議後，
    仍不更正系爭分配表，又聲請人提出異議後，本件民事執行
    案件之債權人於96年9 月12日具狀為反對陳述，但臺灣高雄
    地方法院民事執行處遲至96年11月2 日始將上開訴狀送達聲
    請人，致聲請人無從適時表示意見，有損聲請人之權益等語
    ，揆諸前開說明，顯難認其再審聲請為合法。
三、次按當事人對於已經確定之裁定聲請再審。依民事訴訟法第
    507 條準用第496 條第1 項但書之規定，不得以其已依抗告
    主張之事由為其聲請再審之理由，其知其事由而不為主張者
    ，亦同。經查，本件再審聲請人所主張前揭(二)再審事由，已
    於本院確定裁定之抗告程序中主張，並經本院駁回抗告確定
    在案，有本院96年度抗字第341 號民事裁定書在卷可證。是
    再審聲請人主張本院確定裁定有違反稅捐稽徵法第6 條及強
    制執行法第12條第2 項之規定，而有民事訴訟法第507 條準
    用第496 條第1 項第1 款適用法規顯有錯誤之聲請再審理由
    ，然就此再審事由，其既已依抗告程序主張，揆諸前開規定
    ，茲再審聲請人再執相同之事由作為聲請本件再審之理由，
    亦屬不合法。
四、據上論結，本件再審之聲請不合法，依強制執行法第30之1
    、民事訴訟法第507 條、第502 條第1 項、第95條、第78條
    ，裁定如主文。
中    華    民    國    97    年    4    月    2     日
                            民事第三庭
                                審判長法官  張國彬
                                法      官  吳登輝
                                法      官  鄭月霞
以上正本證明與原本無異。
本件不得抗告。
中    華    民    國    97    年    4    月    2     日
                                書  記  官  吳新貞


司法院資訊處製作；財團法人民間司法改革基金會備份。
